臺灣高等法院刑事判決
109年度上訴字第4280號
上  訴  人  
即  被  告  李嘉齊



選任辯護人  羅亦成律師(法扶律師)
上列上訴人因違反毒品危害防制條例案件，不服臺灣新竹地方法
院109年度訴字第401號，中華民國109年9月2日第一審判決（起
訴案號：臺灣新竹地方檢察署109年度偵字第2482號、第3076號
），提起上訴，本院判決如下：
    主  文
上訴駁回。
    事  實
一、甲○○明知甲基安非他命係毒品危害防制條例第2 條第2 項第
    2 款所規定之第二級毒品，不得非法販賣、持有，竟意圖營
    利，各基於販賣第二級毒品之犯意，均使用其所有門號0000
    000000號行動電話，作為對外販賣第二級毒品之聯絡工具，
    而各以如附表編號1 至5所示之行為方式，分別在附表編號1
     至5所示之時間、地點，以附表編號1 至5所示之交易金額
    ，分別販賣如附表編號1至5所示之第二級毒品甲基安非他命
    予附表編號1 至5所示之販賣對象（各次交易毒品之時間、
    地點；販賣對象、交易金額及毒品數量，均詳如附表編號1 
    至5所載）。嗣經警方就甲○○所持用之上開行動電話門號執
    行通訊監察後，於民國109年2月26日下午6時2分許，在新北
    市○○區○○路00號前，為警持臺灣新竹地方檢察署檢察官核發
    之拘票執行拘提到案，始查悉上情。
二、案經臺灣新竹地方檢察署檢察官指揮新竹市警察局移送臺灣
    新竹地方檢察署檢察官偵查起訴。
    理  由
壹、證據能力之認定部分：
　　按刑事訴訟法第159 條之5 立法意旨，在於確認當事人對於
    傳聞證據有處分權，得放棄反對詰問權，同意或擬制同意傳
    聞證據可作為證據，屬於證據傳聞性之解除行為，如法院認
    為適當，不論該傳聞證據是否具備刑事訴訟法第159 條之1
    至第159 條之4 所定情形，均容許作為證據，不以未具備刑
    事訴訟法第159 條之1 至第159 條之4 所定情形為前提。此
    揆諸「若當事人於審判程序表明同意該等傳聞證據可作為證
    據，基於證據資料愈豐富，愈有助於真實發見之理念，此時
    ，法院自可承認該傳聞證據之證據能力」立法意旨，係採擴
    大適用之立場。蓋不論是否第159 條之1 至第159 條之4 所
    定情形，抑當事人之同意，均係傳聞之例外，俱得為證據，
    僅因我國尚非採澈底之當事人進行主義，故而附加「適當性
    」之限制而已，可知其適用並不以「不符前四條之規定」為
    要件（最高法院104 年度第3 次刑事庭會議決議參照）。經
    查，本件以下所引用之供述或非供述證據，因檢察官、被告
    甲○○及被告之選任辯護人對各該證據方法之證據能力，迄至
    言詞辯論終結前均未聲明異議（見本院卷第95至105頁），
    而本院審酌上開供述或非供述等證據資料製作時之情況，無
    不當取供及證明力明顯過低之瑕疵，認以之作為證據應屬適
    當，揆諸前開規定，本院認前揭證據資料有證據能力，合先
    敘明。
貳、認定被告犯罪事實所憑之證據及理由：
一、上揭事實（即如附表編號1 至5所示之販賣第二級毒品犯行
    ），業據被告於偵查、原審及本院審理時均坦白承認（見
　　109年度偵字第2482號卷【下稱偵字2482號卷】第63-65頁、
    第94-96頁；原審法院109年度偵聲字第37號卷第17-19頁；
    原審法院109年度訴字第401號卷【下稱原審訴字卷】第25-2
    8頁、第57-65頁、第130頁；本院卷第99-102頁），並核與
    證人即販賣對象杜漢明、彭治華、劉昱成於警詢、偵查中所
    證述之情節一致（所在卷頁詳如附表編號1 至5證據欄所示
    ），且被告與證人杜漢明、彭治華、劉昱成分別以其等所持
    有之行動電話聯絡買賣毒品事宜之情形，亦有通訊監察譯文
    在卷可稽（所在卷頁詳如附表編號1 至5證據欄所示），此
    外，復有原審法院108年聲監續字第496號通訊監察書；原審
    法院108年聲監字第314號、108年聲監續字第641號、108年
    聲監續字第703號通訊監察書在卷足憑（見108年度他字第26
    76號卷【下稱他字2676號卷】第3頁；偵字2482號卷第57-59
    頁），是認被告上開任意性自白核與事實相符，可以採取。
二、按販賣毒品之行為，本無一定之公定價格，是其各次買賣之
    價格，當亦各有差異，而或隨供需雙方之資力、關係之深淺
    、需求之數量、貨源之充裕與否、販賣者對於資金之需求如
    何即殷切與否，以及政府查緝之態度，進而為各種不同之風
    險評估，而為機動性之調整，是其價格標準，自非一成不變
    ，且販賣者從各種「價差」或「量差」或係「純度（如摻入
    葡萄糖等物）」謀取利潤方式，或有差異，然其所圖利益之
    非法販賣行為目的，則屬相同，並無二致。因之，販賣利得
    ，除經行為人（被告）坦承，或帳冊價量至臻明確，確實難
    以究其原委（最高法院87年台上字第3164號判決意旨參照）
    。然按政府為杜絕毒品之氾濫，對於查緝施用及販賣毒品之
    工作，無不嚴加執行，販賣毒品罪又係重罪，設若無利可圖
    ，衡情一般持有毒品之人當無輕易將所持有之毒品轉讓他人
    而甘冒於再次向他人購買時，而有被查獲移送法辦之危險之
    理，職是之故，縱未確切查得販賣賺取之實際差價，但除別
    有事證，足認係按同一價格轉讓，確未牟利外，尚難執此即
    認非法販賣之事證有所不足，致知過坦承者難辭重典，飾詞
    否認者反得逞僥倖，而失情理之平。以本案而論，被告分別
    與如附表編號1 至5所示之販賣對象，均非至親，彼此間亦
    無特殊情誼，茍無利得，絕無甘冒重典，以原價買賣第二級
    毒品或無償調借之理，且被告曾有毒品之前科紀錄，有本院
    被告前案紀錄表在卷可佐，對於甲基安非他命價格昂貴，取
    得不易，毒品交易為政府檢警機關嚴予取締之犯罪，
    法律並就此懸有重典處罰等情，當知之甚稔，倘無從中賺取
    差價或投機貪圖小利，豈有甘冒重典依購入價格轉售或代購
    之理，況被告於原審亦供稱：伊是賺吃的，比如說人家要買
    1公克，伊去買1公克毒品後，伊會抽一點點的數量起來自己
    施用，轉賣給別人時以含袋1公克的重量賣給人家等語明確
    （見原審訴字卷第26頁），職是，被告販賣毒品均有營利之
    意圖，堪以認定。
三、綜上所述，本件事證明確，被告上揭5次販賣第二級毒品犯
    行，足可認定，均應依法論科。
參、新舊法之比較與適用：
　  按行為後法律有變更者，適用行為時之法律，但行為後之法
    律有利於行為人者，適用最有利之法律，刑法第2 條第1 項
    定有明文。本件被告行為後，毒品危害防制條例第4條第2項
    及同條例第17條第2項業於109年1月15日修正公布，並於同
    年7月15日施行，經查：
一、修正前毒品危害防制條例第4條第2項規定：「製造、運輸、
    販賣第二級毒品者，處無期徒刑或7 年以上有期徒刑，得併
    科新臺幣1千萬元以下罰金。」修正後毒品危害防制條例第4
    條第2項則規定：「製造、運輸、販賣第二級毒品者，處無
    期徒刑或10年以上有期徒刑，得併科新臺幣1千5百萬元以下
    罰金。」修正後毒品危害防制條例第4條第2項將法定刑自「
    無期徒刑或7 年以上有期徒刑，得併科新臺幣1千萬元以下
    罰金」，提高為「無期徒刑或10年以上有期徒刑，得併科新
    臺幣1千5百萬元以下罰金」，經比較新、舊法律，修正後毒
    品危害防制條例第4條第2項並無較有利於被告之情形。
二、修正前毒品危害防制條例第17條第2 項原規定：「犯第四條
    至第八條之罪於偵查及審判中均自白者，減輕其刑。」修正
    後毒品危害防制條例第17條第2項則規定：「犯第四條至第
    八條之罪於偵查及歷次審判中均自白者，減輕其刑。」，而
    本件被告迭於偵查及原審、本院審理時，就上開販賣第二級
    毒品犯行，均自白不諱，即不論適用修正前、後毒品危害防
    制條例第17條第2 項之規定，均符合該減刑要件，新舊法處
    罰之輕重相同，對被告而言即無有利或不利之情形。
三、稽此，就本件論罪科刑有關之事項，經綜合法律修正前後之
    整體比較，揆諸刑法第2 條第1 項之「從舊從輕」原則，適
    用修正前之刑罰法律，對被告較為有利，自應就被告上開所
    為整體適用被告行為時即修正前毒品危害防制條例之相關規
    定。
肆、論罪部分：
一、按甲基安非他命屬毒品危害防制條例第2 條第2 項第2 款列
    管之第二級毒品，不得非法製造、運輸、販賣及轉讓。
二、核被告就附表編號1 至5所為，均係犯修正前毒品危害防制
    條例第4 條第2 項之販賣第二級毒品罪（共5罪）。
三、被告販賣前持有第二級毒品甲基安非他命之低度行為，均分
    別應為販賣之高度行為所吸收，不另論罪。
四、被告所犯上開5 次販賣第二級毒品犯行，犯意各別、行為互
    殊，應予分論併罰。
五、再按犯第四條至第八條之罪於偵查及審判中均自白者，減輕
    其刑，修正前毒品危害防制條例第17條第2 項定有明文。又
    該減輕其刑規定，係為鼓勵是類犯罪行為人自白、悔過，並
    期訴訟經濟、節約司法資源而設，一般而言，固須於偵查及
    審判中皆行自白，始有適用，缺一不可。但所謂「自白」，
    係指被告（或犯罪嫌疑人）承認自己全部或主要犯罪事實之
    謂。其承認犯罪事實之方式，並不以出於主動為必要，即經
    由偵、審機關之推究訊問而被動承認，亦屬自白（最高法院
    100 年度台上字第5082號判決要旨參照）。而據前所述，被
    告迭於偵查及原審、本院審理時，就附表編號1 至5所示之
    販賣第二級毒品犯行，自白不諱，均應依修正前毒品危害防
    制條例第17條第2 項規定，減輕其刑。
六、末按犯第4條至第8條、第10條或第11條之罪，供出毒品來源
    ，因而查獲其他正犯或共犯者，減輕或免除其刑，毒品危害
    防制條例第17條第1項固有明文。而被告雖於偵查中供稱其
    本案毒品來源為「曾揚煒」、「張詩寒」、「謝侑霖」，
　　然經原審向新竹市警察局函詢查獲情形，據該局回覆略以：
    被告於調查筆錄供稱毒品來源係向「曾揚煒」、「張詩寒」
    、「謝侑霖」等人所購買，惟本隊並無被告所述上開人等販
    賣毒品相關事證，故目前無法查緝到案等語，有該局109年7
    月6日竹市警刑字第1090023853號函附卷可考（見原審訴字
    卷第109頁），足見本案並無被告供出毒品來源，因而查獲
    其他正犯或共犯之情事，是被告自無毒品危害防制條例第17
    條第1項規定之適用，附此說明。
伍、沒收部分：
一、如附表編號1 至5 所示之被告販賣毒品所得（詳如附表編號
    1 至5 交易金額欄所載），雖均未扣案，然被告於本院審理
    時就其確取得上開5 次販賣毒品所得一節供明在卷（見本院
    卷第102 頁），而如宣告沒收或追徵，亦無過苛調節條款之
    情形，應依刑法第38條之1 第1 項前段、第3 項規定，分別
    於被告所犯附表編號1 至5 所示販賣第二級毒品罪下宣告沒
    收，於全部或一部不能沒收或不宜執行沒收時，追徵其價額
    。
二、上開門號0000000000號行動電話（含SIM 卡1 張），係供被
    告犯本件販賣第二級毒品罪所用之聯絡工具，有通訊監察譯
    文在卷足憑，即為供被告犯本案之罪所用之物無訛，雖未扣
    案，原非不得依毒品危害防制條例第19條第1 項規定沒收之
    ，並依刑法第38條第4 項規定，於全部或一部不能沒收或不
    宜執行沒收時追徵其價額，惟此不詳廠牌行動電話（含SIM 
    卡）除供販賣毒品之用外，原即得供一般聯繫之用，又因科
    技日新月異，遭汰換之隔代行動電話交易價值大減，此乃市
    場之常情，而此不詳廠牌行動電話（含SIM 卡）供被告犯罪
    之時間在108年6月24日至108年9月18日間，距今已近1年半
    ，估算折舊以後，對照被告所犯上開販賣第二級毒品罪，經
    本院所處之刑以觀，沒收宣告顯然欠缺刑法上之重要性，是
    就上開不詳廠牌行動電話（含SIM 卡）宣告沒收、追徵亦無
    實益，爰依刑法第38條之2 第2 項規定意旨，不予宣告沒收
    、追徵。
陸、駁回上訴之理由：
一、原審經詳細調查及審理後，基於以上相同之認定，並審酌被
    告明知毒品輕則戕害施用者之身心健康，重則引發各種犯罪
    ，危害社會治安甚鉅，竟仍無視國家杜絕毒品犯罪之禁令，
    為牟利而販賣第二級毒品甲基安非他命，助長他人濫用毒品
    之惡習，所為殊不可取，兼衡本案被告販賣甲基安非他命之
    對象共3人，各次販賣之價格、數量均非鉅，尚與一般大盤
    毒梟所為之販賣情節有間，復考量被告犯罪之動機、目的、
    手段，被告犯罪後坦認犯行，態度良好，於本案行為前有因
    侵占案件經判處罰金刑、因施用毒品經裁定觀察、勒戒之前
    案紀錄，有本院被告前案紀錄表在卷可參，暨其自述為國中
    畢業之智識程度，其入所前從事油漆工、與父母同住、已離
    婚、育有一名未成年子女、該名子女現由其父母照顧、家庭
    經濟狀況勉持之生活狀況（見原審訴字卷第131頁）等一切
    情狀，分別量處附表編號1至5主文欄所示之刑，復審酌
　　被告所犯上開5罪之犯罪類型、情節、手段、侵害法益、各
    罪相隔時間等因素，依各該罪合併後之不法內涵、罪責原則
    及合併刑罰所生效果等，定其應執行刑有期徒刑4年。另就
    沒收部分說明：（一）被告各次販賣第二級毒品所收訖如附
    表編號1至5交易金額欄所示之各該價金，屬於被告之犯罪所
    得，未據扣案，且均核無刑法第38條之2第2項得不予宣告沒
    收之情形，自應依刑法第38條之1第1項、第3項規定，於其
    所犯各該罪之主文項下宣告沒收之，並於全部或一部不能沒
    收或不宜執行沒收時，追徵其價額。（二）被告與證人杜漢
    明、彭治華、劉昱成聯絡交易甲基安非他命所使用之門號00
    00000000號行動電話1支，固為被告持之用以販賣第二級毒
    品之聯絡工具，然並未扣案，且參酌此類物品取得容易、替
    代性高，宣告沒收亦難達到預防及遏止犯罪之目的，況追徵
    此價額，徒增執行上之勞費，不符比例原則，並無必要性，
    應認不具刑法上之重要性，爰不予宣告沒收、追徵。經核原
    審上開認事用法，均無違誤，量刑亦稱允恰。
二、被告上訴意旨固指稱：觀諸被告自本案偵查前端之警詢時，
    即就犯罪事實坦承不諱，並積極供出上游，足證被告犯後態
    度良好，況被告係因為解毒癮之苦，遂於轉售過程中從中擷
    取部分毒品吸食，其情應屬可憫，原判決量刑過重，不符合
    比例原則，且被告所犯情節顯與一般毒梟大盤之情節有間，
　　對社會危害性亦有差別，應適用刑法第59條規定酌減其刑等
    語。惟以：
（一）按刑事審判旨在實現刑罰權之分配的正義，故法院對有罪
      被告之科刑，應符合罪刑相當之原則，使輕重得宜，罰當
      其罪，以契合社會之法律感情，此所以刑法第57條明定科
      刑時應審酌一切情狀，尤應注意該條所列10款事項以為科
      刑輕重之標準，俾使法院就個案之量刑，能斟酌至當。至
      於量刑輕重，係屬事實審法院得依職權自由裁量之事項，
      苟其量刑已以行為人之責任為基礎，並斟酌刑法第57條各
      款所列情狀，而未逾越法定刑度或有濫用權限情事，即不
      得任意指為違法（最高法院75年度台上字第7033號判例、
      103 年度台上字第36號判決意旨參照）。原審既於判決理
      由欄內詳予說明其量刑基礎，且敘明係審酌前揭各項情狀
      ，詳如前述，顯已斟酌刑法第57條各款事由，並基於刑罰
      目的性之考量、刑事政策之取向以及行為人刑罰感應力之
      衡量等因素而為刑之量定，且以行為人責任為基礎，未逾
      越法定刑度，亦無違背公平正義之精神，客觀上不生量刑
      明顯失出失入之裁量權濫用情形，核屬法院量刑職權之適
      法行使，難認有何不當而構成應撤銷之事由可言。況執行
      刑之量定，同屬為裁判之法院得依職權裁量之事項，倘其
      所酌定之執行刑，並未違反刑法第51條各款所定之方法或
      範圍（即法律之外部性界限），且無明顯違背公平、比例
      原則或整體法律秩序之理念（即法律之內部性界限），亦
      不得任意指為違法或不當。而據前述，原判決已對被告所
      犯具體審酌刑法第57條科刑等相關一切情狀，及所犯各罪
      間之整體關係，分別為刑之量定及定其應執行刑。且被告
      所犯5罪，其最長刑期為有期徒刑3年8月，合併5罪之宣告
      刑則達17年11月，原判決依前述規定，定刑為4年，核屬
      較低度之定刑，顯無失衡、過重情形，且係合法行使其量
      刑裁量權，於客觀上未逾越法定刑度，無悖於罪刑相當原
      則，並與定執行刑之內外部性界限無違，亦難認有違法或
      明顯不當之違法情形。上訴意旨關於量刑之指摘，顯係就
      原審量刑職權之適法行使及已經原審論斷、說明之事項，
      依憑己意，再事爭執，尚無足取。
（二）復按刑法第59條之酌量減輕其刑，必須犯罪另有特殊之原
      因與環境等，在客觀上足以引起一般同情，認為即予宣告
      法定最低度刑期猶嫌過重者，始有其適用。至行為人犯罪
      之動機、目的、犯罪之手段、犯罪後所生之損害、犯罪後
      之態度、犯罪行為人之生活狀況、品行、智識程度等，僅
      屬得於法定刑內審酌量刑之事項，非酌量減輕之理由。查
      本案販賣第二級毒品罪法定最低刑度係有期徒刑7 年，非
      唯遠較販賣第一級毒品罪之法定最低本刑無期徒刑為輕，
      且不及無期徒刑減輕後刑度之半（刑法第65條第2 項：無
      期徒刑減輕者，為20年以下15年以上有期徒刑），而被告
      就附表編號1至5所示各次販賣第二級毒品犯行，並經原審
      適用修正前毒品危害防制條例第17條第2 項規定減輕其刑
      ，且被告就附表編號1至5所示，係分別販賣第二級毒品予
      證人杜漢明、劉昱成各2次、證人彭治華1次，均非偶發之
      單一犯行，又別無何因不得已而為之之情由，況據前述，
      被告前已有毒品前科，其明知第二級毒品甲基安非他命足
      以殘害人之身體健康，然其仍無視於政府反毒政策，竟販
      賣他人施用以營利，危害社會治安及國民健康甚深，且原
      審業詳為審酌一切情狀而為量刑，如前述，復衡以本案被
      告犯罪情節，實難逕認被告於犯本案時有何特殊之原因或
      環境等，在客觀上足以引起一般同情之處，自不得邀刑法
      第59條規定減輕其刑，原審同此認定，並詳予說明其所據
      理由（見原判決第4-5頁）。至於被告犯罪動機、所生損
      害、犯後態度之因素等情狀，僅可為法定刑內從輕科刑之
      標準，不得據為刑法第59條酌量減輕之理由，是以上訴意
      旨此部分所請亦無足取。
（三）據上，被告上訴意旨所指各節，均無理由，應予駁回。
據上論斷，應依刑事訴訟法第368 條，判決如主文。
本案經檢察官蔡宜臻提起公訴，檢察官侯千姬到庭執行職務。
中　　華　　民　　國　　110 　年　　2 　　月　　2 　　日
                  刑事第十九庭審判長法  官  曾淑華
                                    法  官  陳文貴
                                    法  官  王美玲
以上正本證明與原本無異。
如不服本判決，應於收受送達後20日內向本院提出上訴書狀，其
未敘述上訴之理由者並得於提起上訴後20日內向本院補提理由書
（均須按他造當事人之人數附繕本）「切勿逕送上級法院」。
                                    書記官  李逸翔
中　　華　　民　　國　　110 　年　　2 　　月　　2 　　日
附錄：本案論罪科刑法條全文　　　　　　　　　　　　　 
修正前毒品危害防制條例第4條
製造、運輸、販賣第一級毒品者，處死刑或無期徒刑；處無期徒
刑者，得併科新臺幣 2 千萬元以下罰金。
製造、運輸、販賣第二級毒品者，處無期徒刑或 7 年以上有期
徒刑，得併科新臺幣 1 千萬元以下罰金。
製造、運輸、販賣第三級毒品者，處 7 年以上有期徒刑，得併
科新臺幣 7 百萬元以下罰金。
製造、運輸、販賣第四級毒品者，處 5 年以上 12 年以下有期
徒刑，得併科新臺幣 3 百萬元以下罰金。
製造、運輸、販賣專供製造或施用毒品之器具者，處 1 年以上
7 年以下有期徒刑，得併科新臺幣 1 百萬元以下罰金。
前五項之未遂犯罰之。

附表：
編號 時間 販賣對象 毒品數量 行為方式 證據（所在卷頁） 主文  地點  交易金額    1 108年6月24日上午10時20分許（起訴書誤載為10時許，業經檢察官於原審當庭更正） 杜漢明 甲基安非他命2公克 甲○○於108年6月24日上午9時54分、9時55分、10時18分許，以其所持用行動電話門號0000000000號與杜漢明所持用行動電話門號0000000000號聯絡交易甲基安非他命事宜後，雙方於左揭時、地見面，由甲○○販賣交付左揭數量之甲基安非他命予杜漢明，杜漢明當場給付價金4500元予甲○○。 1.證人杜漢明於警詢、偵查中之證述（他字2676號卷第25-27頁、第46-48頁）。 2.被告持用行動電話門號0000000000號與證人杜漢明持用行動電話門號0000000000號通話之通訊監察譯文（他字2676號卷第28-29頁）。 甲○○販賣第二級毒品，處有期徒刑參年柒月。未扣案之犯罪所得新臺幣肆仟伍佰元沒收之，於全部或一部不能沒收或不宜執行沒收時，追徵其價額。  甲○○位在新竹市北區明湖路租屋處之守衛室  新臺幣（下同）4500元    2 108年6月24日下午3時15分許（起訴書誤載為3時許，業經檢察官於原審當庭更正） 杜漢明 甲基安非他命4公克 甲○○於108年6月24日上午10時28分、下午2時45分、2時47分、2時48分、2時49分、2時50分、2時51分、2時52分、2時54分、2時56分、3時14分許，以其所持用行動電話0000000000號與杜漢明所持用行動電話門號0000000000號聯絡交易甲基安非他命事宜後，雙方於左揭時、地見面，由甲○○販賣交付左揭數量之甲基安非他命予杜漢明，杜漢明當場給付價金8000元予甲○○。 1.證人杜漢明於警詢、偵查中之證述（他字2676號卷第25-27頁、第46-48頁）。 2.被告持用行動電話門號0000000000號與證人杜漢明持用行動電話門號0000000000號通話之通訊監察譯文（他字2676號卷第30-32頁）。 甲○○販賣第二級毒品，處有期徒刑參年捌月。未扣案之犯罪所得新臺幣捌仟元沒收之，於全部或一部不能沒收或不宜執行沒收時，追徵其價額。  新竹市育賢國中門口  8000元    3 108年8月25日下午2時15分許（起訴書誤載為2時許，業經檢察官於原審當庭更正） 彭治華 甲基安非他命4公克 甲○○於108年8月25日上午7時32分、下午2時11分許，以其所持用行動電話門號0000000000號與彭治華所持用行動電話門號0000000000號聯絡交易甲基安非他命事宜後，雙方於左揭時、地見面，由甲○○販賣交付左揭數量之甲基安非他命予彭治華，彭治華當場給付價金6000元予甲○○。 1.證人彭治華於警詢、偵查中之證述（他字2676號卷第51-53頁、第63-65頁）。 2.被告持用行動電話門號0000000000號與證人彭治華持用行動電話門號0000000000號通話之通訊監察譯文（他字2676號卷第54頁）。 甲○○販賣第二級毒品，處有期徒刑參年捌月。未扣案之犯罪所得新臺幣陸仟元沒收之，於全部或一部不能沒收或不宜執行沒收時，追徵其價額。  新竹市南門醫院外騎樓  6000元    4 108年8月31日下午2時26分許（起訴書誤載為2時許，業經檢察官於原審當庭更正） 劉昱成 甲基安非他命1公克（起訴書記載重量不詳，業經檢察官於原審當庭補充） 甲○○於108年8月31日中午12時24分、下午1時7分、2時、2時21分許，以其所持用行動電話門號0000000000號與劉昱成所持用行動電話門號0000000000號聯絡交易甲基安非他命事宜後，雙方於左揭時、地見面，由甲○○販賣交付左揭數量之甲基安非他命予劉昱成，劉昱成當場給付價金1500元予甲○○。 1.證人劉昱成於警詢、偵查中之證述（他字2676號卷第69-71頁反面、第88-89頁反面）。 2.被告持用行動電話門號0000000000號與證人劉昱成持用行動電話門號0000000000號通話之通訊監察譯文（他字2676號卷第72頁）。 甲○○販賣第二級毒品，處有期徒刑參年陸月。未扣案之犯罪所得新臺幣壹仟伍佰元沒收之，於全部或一部不能沒收或不宜執行沒收時，追徵其價額。  新竹市○區○○路000號劉昱成所開設之機車行  1500元    5 108年9月18日晚間9時25分許（起訴書誤載為9時許，業經檢察官於原審當庭更正） 劉昱成 甲基安非他命1公克（起訴書記載重量不詳，業經檢察官於原審當庭補充） 甲○○於108年9月18日晚間8時22分分、8時23分、8時38分、8時40分、8時45分、9時2分、9時16分、9時20分許，以其所持用行動電話0000000000號與劉昱成所持用行動電話門號0000000000號聯絡交易甲基安非他命事宜後，雙方於左揭時、地見面，由甲○○販賣交付左揭數量之甲基安非他命予劉昱成，甲○○於同日上午已先向劉昱成收取價金1000元，劉昱成當場再給付價金1000元予甲○○。 1.證人劉昱成於警詢、偵查中之證述（他字2676號卷第69-71頁反面、第88-89頁反面）。 2.被告持用行動電話門號0000000000號與證人劉昱成持用行動電話門號0000000000號通話之通訊監察譯文（他字2676號卷第73-75頁）。 甲○○販賣第二級毒品，處有期徒刑參年陸月。未扣案之犯罪所得新臺幣貳仟元沒收之，於全部或一部不能沒收或不宜執行沒收時，追徵其價額。  新竹市○區○○路000號荷米斯飯店303號房  2000元